【裁判字號】    92,聲判,25
【裁判日期】    920425
【裁判案由】    聲請交付審判
【裁判全文】
臺灣士林地方法院刑事裁定                          九十二年度聲判字第二五號
    聲  請  人  甲○○
    代  理  人  王偉凡律師
    被      告  乙○○
右列聲請人因告訴被告傷害案件，不服台灣高等法院檢察署檢察長駁回再議之處分（
九十二年度上聲議字第九八五號），聲請交付審判，本院裁定如左：
    主  文
聲請駁回。
    理  由
一、按告訴人不服上級法院檢察署檢察長或檢察總長認再議為無理由而駁回之處分者
    ，得於接受處分書後十日內委任律師提出理由狀，向該管第一審法院聲請交付審
    判。法院認為交付審判之聲請不合法或無理由者，應駁回之。刑事訴訟法第二百
    五十八條之一、第二百五十八條之三第二項前段，分別定有明文。
二、本件聲請人以被告涉犯傷害、公然侮辱等罪，向臺灣士林地方法院檢察署檢察官
    提出告訴，經該檢察署檢察官為不起訴處分後，聲請人不服，聲請再議亦經臺灣
    高等法院檢察署檢察長以再議為無理由而處分駁回再議（九十二年度上聲議字第
    九八五號），先予敘明。
三、聲請交付審判意旨略以：（一）聲請人於偵查中業經提出驗傷診斷書及證人蔡季
    玲以為證明，其中有關診斷書之部分，聲請人於九十一年十二月八日（按應係九
    十年十二月十八日）偵查時陳述：「我見在身上未帶傷單，傷單在醫院」，有偵
    訊及偵訊筆錄錄音帶可為證，詎檢察官竟擷取聲請人之片段陳述，認定係聲請人
    在告訴後另行提出驗傷證明，而排除驗傷證明之證據力，其認定顯有不當。（二
    ）聲請人當日係陪同蔡季玲前往鈞院開庭，蔡季玲在現場目睹被告傷害聲請人之
    過程，並於供前具結，其陳述即有證據能力，檢察官逕以蔡季玲與被告有民事糾
    葛，未有其他相反之證據或發現證人之陳述有何瑕疵，即認證人蔡季玲之證言不
    可採信，過於武斷。（三）證人阮棋祥為被告之委議律師，與被告關係密切，其
    證言可信度不無疑問，檢察官竟以證人為執業律師即認定其證言為真實，而未究
    及證人當時所站位置遙遠，不可能目睹事件發生，證人阮棋祥所述證言有重大瑕
    疵云云，爰請將本件交付審判等語。
四、本院查：
(1)  按新修正刑事訴訟法第二百五十八條之一規定告訴人得向法院聲請交付審判，係
    新增對於「檢察官不起訴或緩起訴裁量權」制衡之一種外部監督機制，法院僅就
    檢察官所為不起訴或緩起訴之處分是否正確加以審查，以防止檢察機關濫權，依
    此立法精神，同法第二百五十八條第三項規定法院審查聲請交付審判案件時「得
    為必要之調查」，其調查證據之範圍，自應以偵查中曾顯現之證據為限；而同法
    第二百六十條對於不起訴處分已確定或緩起訴處分期滿未經撤銷者得再行起訴之
    規定，其立法理由說明該條所謂不起訴處分已確定者，包括「聲請法院交付審判
    復經駁回者」之情形在內，是前述「得為必要之調查」，其調查證據範圍，更應
    以偵查中曾顯現之證據為限，不得就告訴人新提出之證據再為調查，亦不得蒐集
    偵查卷以外之證據，否則，將與刑事訴訟法第二百六十條之再行起訴規定，混淆
    不清，亦將使法院兼任檢察官而有回復「糾問制度」之虞；且法院裁定交付審判
    ，即如同檢察官提起公訴使案件進入審判程序，是法院裁定交付審判之前提，必
    須偵查卷內所存證據已符合刑事訴訟法第二百五十一條第一項規定「足認被告有
    犯罪嫌疑」檢察官應提起公訴之情形，亦即該案件已經跨越起訴門檻，否則，縱
    或法院對於檢察官所認定之基礎事實有不同判斷，但如該案件仍須另行蒐證偵查
    始能判斷應否交付審判者，因交付審判審查制度並無如同再議救濟制度得為發回
    原檢察官續行偵查之設計，法院仍應依同法第二百五十八條之三第二項前段規定
    ，以聲請無理由裁定駁回，合先敘明。
(2)  告訴人於偵查中，經檢察官於九十年十二月八日偵訊時稱：「（是否有傷單？）
    ．．．我沒有傷單．．．。」（見九十年度他字第二三九八號卷第十九頁反面，
    該日偵訊筆錄），然至九十一年三月十二日檢察官偵訊時，始提出臺北市立婦幼
    綜合醫院九十年十月二十四檢驗日之驗傷診斷證明書（同卷第三十七頁），且依
    該驗傷診斷證明書所載聲請人之傷勢為「左胸乳房下方胸壁疑似有細微瘀青」，
    足見聲請人之指述前後反覆不一，則告訴人所提之診斷證明書上所示之傷害，是
    否確係當日遭被告乙○○所為？抑或另有隱情？不得而知。再者，原檢察官亦曾
    調閱案發當時之監視錄影帶，惟因故障尚未修復未錄影，亦有其辦案進行單之批
    示可稽（同卷第十一頁），另證人蔡季玲、阮棋祥二人間之證言對於被告有無毆
    打聲請人，二人之證言彼此不同，證人蔡季玲固證稱其目睹被告於西大門門口，
    反手揮拳打到告訴人胸部，並用拳打告訴人胸部二拳云云，證人阮棋祥證稱當時
    被告乙○○並無毆打並侮辱告訴人等語，惟臺灣士林地方法院檢察署檢察官及臺
    灣高等法院檢察署檢察長審酌證人阮棋祥雖與被告間有委任關係，然證人阮棋祥
    既身為律師，顯然知悉作證之意義及效果，證人蔡季玲當時甫就其與被告乙○○
    間金錢債務事件出庭應訊完畢，且其與被告乙○○間有利害衝突關係，又據聲請
    人自承係於開庭結束後，欲向被告要錢等語，足見證人蔡季玲之證詞，顯然有迴
    護告訴人之可能，自不可採等情，並據前開台灣士林地方法院檢察署檢察官及台
    灣高等法院檢察署檢察長於處分書內審酌，並詳加論述所憑證據及其認定之理由
    ，俱如前段所述，並經本院依職權調閱前開偵查卷宗查核無誤。且原處分所載證
    據取捨及事實認定之理由，尚無違背經驗法則或論理法則之情事，參諸法院辦理
    刑事訴訟案件應行注意事項第一百十八點規定，是原檢察官及臺灣高等法院檢察
    署檢察長以被告犯罪嫌疑不足，分別予以不起訴處分及駁回再議之聲請，並無不
    當。而告訴人聲請交付審判所主張之事實及理由，並無法使本院達到「足認被告
    有犯罪嫌疑」檢察官應提起公訴之情形，揆諸前開說明，本件交付審判之聲請為
    無理由，應予駁回。
五、依刑事訴訟法第二百五十八條之三第二項前段，裁定如主文。
中      華      民      國    九十二    年      四      月    二十五    日
                                  臺灣士林地方法院刑事第一庭
                                      審判長法  官  林  清  吉
                                            法  官  張  國  棟
                                            法  官  蔡  明  宏
右正本證明與原本無異。
本件不得抗告。
                                            書記官  陳  漢  朝
中      華      民      國    九十二    年      五      月      五      日


司法院資訊處製作；財團法人民間司法改革基金會備份。
